臺灣屏東地方法院民事判決　九十一年度小上字第六號
　　上　訴　人　甲○○
　　被 上訴 人　乙○○
右當事人間請求給付票款事件，上訴人對於中華民國九十一年三月二十日本院九十一
年度屏小字第三九號第一審判決提起上訴，本院判決如左：
    主      文
上訴駁回。
第二審訴訟費用由上訴人負擔。
    事      實
甲、上訴人方面：
一、聲明：求為判決（一）原判決廢棄。（二）被上訴人第一審之訴及假執行之聲請
    均駁回。（三）如受不利判決，願供擔保，請准宣告免為假執行。
二、陳述：
    被上訴人所持之系爭支票為上訴人簽發交付訴外人鄧明光，請其處理兩人合夥養
    魚飼料費用之用，詎鄧明光卻持該支票向被上訴人調借現金私用，業經上訴人提
    出相關刑事告訴，上訴人與鄧明光達成和解，鄧明光承諾處理上開支票事宜，故
    被上訴人應向鄧明光請求系爭支票票款，不應向上訴人請求。
三、證據：提出和解書一件為證。
乙、被上訴人方面：
    本件未行言詞辯論程序，被上訴人亦未提出書狀作何聲明或陳述。
  　理　    由
一、本件被上訴人起訴主張其執有上訴人所簽發，付款人為臺灣銀行屏東分行，票面
    金額新台幣（下同）五萬元，發票日九十年九月十五日，支票號碼ＡＭ0000
    000之支票乙紙，經被上訴人於九十年九月十七日向付款人提示後，因上訴人
    存款不足，不獲兌現，爰依票據之法律關係，請求上訴人給付前述票據金額及自
    提示日起之遲延利息。上訴人則以被上訴人所持之系爭支票為上訴人簽發交付訴
    外人鄧明光，請其處理兩人合夥養魚飼料費用之用，詎鄧明光卻持該支票向被上
    訴人調借現金私用，業經上訴人提出相關刑事告訴，上訴人與鄧明光達成和解，
    鄧明光承諾處理上開支票事宜，故被上訴人應向鄧明光請求系爭支票票款，不應
    向上訴人請求等語，資為抗辯。
二、按票據債務人不得以自己與發票人或執票人之前手間所存抗辯之事由對抗執票人
    ，票據法第十三條定有明文。查本件上訴人對系爭支票為其所簽發乙節並不爭執
    ，惟其則以其與訴外人鄧明光間已為和解，被上訴人應向鄧明光請求給付系爭支
    票票款等語抗辯，然此僅為上訴人得對於訴外人鄧明光抗辯之事由，基於票據為
    無因及流通證券之本質，上訴人尚難執此與執票人之前手即鄧明光間之抗辯事由
    ，對抗執票之被上訴人。
三、次按在票據上簽名者，依票上所載文義負責。支票到期不獲付款時，執票人於行
    使或保全支票上權利之行為後，對於背書人、發票人及支票上其他債務人得行使
    追索權；執票人向支票債務人行使追索權時，如無約定利率者，得要求自到期日
    起依年利六釐計算之利息，票據法第一百二十六條、第五條第一項、第一百四十
    四條準用同法第八十五條第一項、第九十七條第一項第二款分別定有明文。本件
    上訴人既為系爭支票之發票人，而被上訴人於九十年九月十七日提示該支票而遭
    退票之事實，亦為上訴人所不爭執，從而被上訴人依票據法律關係，請求上訴人
    給付系爭支票票款五萬元，及自九十年九月十七日起至清償日止，按週年利率百
    分之六計算之利息，依法洵屬正當，應予准許。原審判令上訴人應給付上開金額
    及利息，並依職權宣告假執行，並無不當，上訴意旨聲明廢棄，非有理由，應予
    駁回。又本件上訴所得受之利益未逾一百五十萬元，故本件訴訟經本院判決後即
    告確定，是已無供擔保免為假執行之必要，上訴人為此聲明，容有誤會，併此敘
    明。
三、據上論結，本件上訴為無理由，依民事訴訟法第四百三十六條之二十九第二款、
    第四百三十六條第二項、第四百四十九條第一項、第七十八條，判決如主文。
中　　　華　　　民　　　國　　九十一　　年　  四　　　月　　　三十　　　日
                                          臺灣屏東地方法院民事第一庭
~B審判長法官　洪　有　川
~B法　　　官　王　幸　華
~B法　　　官　柯　雅　惠
右正本證明與原本無異。
本判決不得上訴。
~B法院書記官　黃　佳　惠
中　　　華　　　民　　　國　　九十一　　年　　四　　月　　　三十　　　日
